tests/lin.lexc
LEXICON Verb-Fut-Suffix
%[%+p1%]%[%+sg%]%[%+aa%]%[%+fut%]%<fut%>%<p1%>%<sg%>%<aa%>:a COMMON-Suffix ;
%[%+p2%]%[%+sg%]%[%+aa%]%[%+fut%]%<fut%>%<p2%>%<sg%>%<aa%>:a COMMON-Suffix ;
%[%+p3%]%[%+sg%]%[%+aa%]%[%+fut%]%<fut%>%<p3%>%<sg%>%<aa%>:a COMMON-Suffix ;
%[%+p1%]%[%+pl%]%[%+aa%]%[%+fut%]%<fut%>%<p1%>%<pl%>%<aa%>:a COMMON-Suffix ;
%[%+p2%]%[%+pl%]%[%+aa%]%[%+fut%]%<fut%>%<p2%>%<pl%>%<aa%>:a COMMON-Suffix ;
%[%+p3%]%[%+pl%]%[%+aa%]%[%+fut%]%<fut%>%<p3%>%<pl%>%<aa%>:a COMMON-Suffix ;
%[%+p3%]%[%+nn%]%[%+fut%]%<fut%>%<p3%>%<sp%>%<nn%>:a COMMON-Suffix ;
%[%+p1%]%[%+sg%]%[%+aa%]%[%+fut%]%<intns%>%<fut%>%<p1%>%<sg%>%<aa%>:áká COMMON-Suffix ;
%[%+p2%]%[%+sg%]%[%+aa%]%[%+fut%]%<intns%>%<fut%>%<p2%>%<sg%>%<aa%>:áká COMMON-Suffix ;
%[%+p3%]%[%+sg%]%[%+aa%]%[%+fut%]%<intns%>%<fut%>%<p3%>%<sg%>%<aa%>:áká COMMON-Suffix ;
%[%+p1%]%[%+pl%]%[%+aa%]%[%+fut%]%<intns%>%<fut%>%<p1%>%<pl%>%<aa%>:áká COMMON-Suffix ;
%[%+p2%]%[%+pl%]%[%+aa%]%[%+fut%]%<intns%>%<fut%>%<p2%>%<pl%>%<aa%>:áká COMMON-Suffix ;
%[%+p3%]%[%+pl%]%[%+aa%]%[%+fut%]%<intns%>%<fut%>%<p3%>%<pl%>%<aa%>:áká COMMON-Suffix ;
%[%+p3%]%[%+nn%]%[%+fut%]%<intns%>%<fut%>%<p3%>%<sp%>%<nn%>:áká COMMON-Suffix ;

LEXICON Verb-Present-Ref-Suffix
%[%+p1%]%[%+sg%]%[%+aa%]%[%+ref%]%<refl%>%<pres%>%<p1%>%<sg%>%<aa%>:%{í%} COMMON-Suffix ;
%[%+p2%]%[%+sg%]%[%+aa%]%[%+ref%]%<refl%>%<pres%>%<p2%>%<sg%>%<aa%>:%{í%} COMMON-Suffix ;
%[%+p3%]%[%+sg%]%[%+aa%]%[%+ref%]%<refl%>%<pres%>%<p3%>%<sg%>%<aa%>:%{í%} COMMON-Suffix ;
%[%+p1%]%[%+pl%]%[%+aa%]%[%+ref%]%<refl%>%<pres%>%<p1%>%<pl%>%<aa%>:%{í%} COMMON-Suffix ;
%[%+p2%]%[%+pl%]%[%+aa%]%[%+ref%]%<refl%>%<pres%>%<p2%>%<pl%>%<aa%>:%{í%} COMMON-Suffix ;
%[%+p3%]%[%+pl%]%[%+aa%]%[%+ref%]%<refl%>%<pres%>%<p3%>%<pl%>%<aa%>:%{í%} COMMON-Suffix ;
%[%+p3%]%[%+nn%]%[%+ref%]%<refl%>%<pres%>%<p3%>%<sp%>%<nn%>:%{í%} COMMON-Suffix ;

LEXICON Verb-Past-Ref-Suffix
%[%+p1%]%[%+sg%]%[%+aa%]%[%+ref%]%<refl%>%<past%>%<p1%>%<sg%>%<aa%>:áká COMMON-Suffix ;
%[%+p2%]%[%+sg%]%[%+aa%]%[%+ref%]%<refl%>%<past%>%<p2%>%<sg%>%<aa%>:áká COMMON-Suffix ;
%[%+p3%]%[%+sg%]%[%+aa%]%[%+ref%]%<refl%>%<past%>%<p3%>%<sg%>%<aa%>:áká COMMON-Suffix ;
%[%+p1%]%[%+pl%]%[%+aa%]%[%+ref%]%<refl%>%<past%>%<p1%>%<pl%>%<aa%>:áká COMMON-Suffix ;
%[%+p2%]%[%+pl%]%[%+aa%]%[%+ref%]%<refl%>%<past%>%<p2%>%<pl%>%<aa%>:áká COMMON-Suffix ;
%[%+p3%]%[%+pl%]%[%+aa%]%[%+ref%]%<refl%>%<past%>%<p3%>%<pl%>%<aa%>:áká COMMON-Suffix ;
%[%+p3%]%[%+nn%]%[%+ref%]%<refl%>%<past%>%<p3%>%<sp%>%<nn%>:áká COMMON-Suffix ;

LEXICON Verb-URP-Ref-Suffix
%[%+p1%]%[%+sg%]%[%+aa%]%[%+ref%]%<refl%>%<urp%>%<p1%>%<sg%>%<aa%>:ákí COMMON-Suffix ;
%[%+p2%]%[%+sg%]%[%+aa%]%[%+ref%]%<refl%>%<urp%>%<p2%>%<sg%>%<aa%>:ákí COMMON-Suffix ;
%[%+p3%]%[%+sg%]%[%+aa%]%[%+ref%]%<refl%>%<urp%>%<p3%>%<sg%>%<aa%>:ákí COMMON-Suffix ;
%[%+p1%]%[%+pl%]%[%+aa%]%[%+ref%]%<refl%>%<urp%>%<p1%>%<pl%>%<aa%>:ákí COMMON-Suffix ;
%[%+p2%]%[%+pl%]%[%+aa%]%[%+ref%]%<refl%>%<urp%>%<p2%>%<pl%>%<aa%>:ákí COMMON-Suffix ;
%[%+p3%]%[%+pl%]%[%+aa%]%[%+ref%]%<refl%>%<urp%>%<p3%>%<pl%>%<aa%>:ákí COMMON-Suffix ;
%[%+p3%]%[%+nn%]%[%+ref%]%<refl%>%<urp%>%<p3%>%<sp%>%<nn%>:ákí COMMON-Suffix ;

LEXICON Verb-DPRES-Ref-Suffix
%[%+p1%]%[%+sg%]%[%+aa%]%[%+ref%]%<refl%>%<dpres%>%<p1%>%<sg%>%<aa%>:á COMMON-Suffix ;
%[%+p2%]%[%+sg%]%[%+aa%]%[%+ref%]%<refl%>%<dpres%>%<p2%>%<sg%>%<aa%>:á COMMON-Suffix ;
%[%+p3%]%[%+sg%]%[%+aa%]%[%+ref%]%<refl%>%<dpres%>%<p3%>%<sg%>%<aa%>:á COMMON-Suffix ;
%[%+p1%]%[%+pl%]%[%+aa%]%[%+ref%]%<refl%>%<dpres%>%<p1%>%<pl%>%<aa%>:á COMMON-Suffix ;
%[%+p2%]%[%+pl%]%[%+aa%]%[%+ref%]%<refl%>%<dpres%>%<p2%>%<pl%>%<aa%>:á COMMON-Suffix ;
%[%+p3%]%[%+pl%]%[%+aa%]%[%+ref%]%<refl%>%<dpres%>%<p3%>%<pl%>%<aa%>:á COMMON-Suffix ;
%[%+p3%]%[%+nn%]%[%+ref%]%<refl%>%<dpres%>%<p3%>%<sp%>%<nn%>:á COMMON-Suffix ;

LEXICON Verb-Fut-Ref-Suffix
%[%+p1%]%[%+sg%]%[%+aa%]%[%+fut%]%[%+ref%]%<refl%>%<fut%>%<p1%>%<sg%>%<aa%>:a COMMON-Suffix ;
%[%+p2%]%[%+sg%]%[%+aa%]%[%+fut%]%[%+ref%]%<refl%>%<fut%>%<p2%>%<sg%>%<aa%>:a COMMON-Suffix ;
%[%+p3%]%[%+sg%]%[%+aa%]%[%+fut%]%[%+ref%]%<refl%>%<fut%>%<p3%>%<sg%>%<aa%>:a COMMON-Suffix ;
%[%+p1%]%[%+pl%]%[%+aa%]%[%+fut%]%[%+ref%]%<refl%>%<fut%>%<p1%>%<pl%>%<aa%>:a COMMON-Suffix ;
%[%+p2%]%[%+pl%]%[%+aa%]%[%+fut%]%[%+ref%]%<refl%>%<fut%>%<p2%>%<pl%>%<aa%>:a COMMON-Suffix ;
%[%+p3%]%[%+pl%]%[%+aa%]%[%+fut%]%[%+ref%]%<refl%>%<fut%>%<p3%>%<pl%>%<aa%>:a COMMON-Suffix ;
%[%+p3%]%[%+nn%]%[%+fut%]%[%+ref%]%<refl%>%<fut%>%<p3%>%<sp%>%<nn%>:a COMMON-Suffix ;

!=============================================================================!
!                         Pronoun Morphotactics                               !
!=============================================================================!

LEXICON PRON-Ngai
%<prn%>%<pers%>%<p1%>%<sg%>%<aa%>: COMMON-Suffix ;

LEXICON PRON-Yo
%<prn%>%<pers%>%<p2%>%<sg%>%<aa%>: COMMON-Suffix ;

LEXICON PRON-Ye
%<prn%>%<pers%>%<p3%>%<sg%>%<aa%>: COMMON-Suffix ;

LEXICON PRON-Biso
%<prn%>%<pers%>%<p1%>%<pl%>%<aa%>: COMMON-Suffix ;

LEXICON PRON-Bino
%<prn%>%<pers%>%<p2%>%<pl%>%<aa%>: COMMON-Suffix ;

LEXICON PRON-Bango
%<prn%>%<pers%>%<p3%>%<pl%>%<aa%>: COMMON-Suffix ;

LEXICON PRON-Pos-Ngai
%<prn%>%<pos%>%<p1%>%<sg%>%<aa%>: COMMON-Suffix ;
%<det%>%<pos%>%<sp%>: COMMON-Suffix ;

LEXICON PRON-Pos-Yo
%<prn%>%<pos%>%<p2%>%<sg%>%<aa%>: COMMON-Suffix ;
%<det%>%<pos%>%<sp%>: COMMON-Suffix ;

LEXICON PRON-Pos-Ye
%<prn%>%<pos%>%<p3%>%<sg%>%<aa%>: COMMON-Suffix ;
%<prn%>%<pos%>%<p3%>%<sg%>%<nn%>: COMMON-Suffix ;
%<det%>%<pos%>%<sp%>: COMMON-Suffix ;

LEXICON PRON-Pos-Biso
%<prn%>%<pos%>%<p1%>%<pl%>%<aa%>: COMMON-Suffix ;
%<det%>%<pos%>%<sp%>: COMMON-Suffix ;

LEXICON PRON-Pos-Bino
%<prn%>%<pos%>%<p2%>%<pl%>%<aa%>: COMMON-Suffix ;
%<det%>%<pos%>%<sp%>: COMMON-Suffix ;

LEXICON PRON-Pos-Bango
%<prn%>%<pos%>%<p3%>%<pl%>%<aa%>: COMMON-Suffix ;
%<det%>%<pos%>%<sp%>: COMMON-Suffix ;

LEXICON PRON-Ref-Ngai
%<prn%>%<ref%>%<p1%>%<mf%>%<sg%>f: COMMON-Suffix ;

LEXICON PRON-Ref-Yo
%<prn%>%<ref%>%<p2%>%<mf%>%<sg%>: COMMON-Suffix ;

LEXICON PRON-Ref-Ye
%<prn%>%<ref%>%<p3%>%<mf%>%<sg%>: COMMON-Suffix ;

LEXICON PRON-Ref-Biso
%<prn%>%<ref%>%<p1%>%<mf%>%<pl%>: COMMON-Suffix ;

LEXICON PRON-Ref-Bino
%<prn%>%<ref%>%<p2%>%<mf%>%<pl%>: COMMON-Suffix ;

LEXICON PRON-Ref-Bango
%<prn%>%<ref%>%<p3%>%<mf%>%<pl%>: COMMON-Suffix ;

LEXICON PRON-Yango
%<prn%>%<dem%>%<mf%>%<sg%>%<nn%>: COMMON-Suffix ; ! That
%<prn%>%<obj%>%<p3%>%<nt%>%<sg%>%<nn%>: COMMON-Suffix ; ! It
%<det%>%<dem%>: COMMON-Suffix ; ! Determiner

LEXICON PRON-Oyo
%<det%>%<dem%>: COMMON-Suffix ; ! If used as determiner
%<prn%>%<dem%>%<sg%>: COMMON-Suffix ; ! If used as nominal
%<prn%>%<rel%>: COMMON-Suffix ; ! If used as relative

LEXICON PRON-Wana
%<prn%>%<dem%>%<sg%>: COMMON-Suffix ; !
%<det%>%<dem%>: COMMON-Suffix ;

LEXICON PRON-Baoyo
%<prn%>%<dem%>%<pl%>: COMMON-Suffix ;

LEXICON PRON-Nani
%<prn%>%<itg%>%<sg%>%<aa%>: COMMON-Suffix ;

LEXICON PRON-Banani
%<prn%>%<itg%>%<pl%>%<aa%>: COMMON-Suffix ;

LEXICON PRON-Nini
%<prn%>%<itg%>%<sg%>%<nn%>: COMMON-Suffix ;
%<prn%>%<itg%>%<pl%>%<nn%>: COMMON-Suffix ;

LEXICON PRON-Em
%<prn%>%<ind%>%<nt%>%<sg%>: COMMON-Suffix ;

LEXICON PRON-Mosusu
%<prn%>%<ind%>%<mf%>%<pl%>: COMMON-Suffix ;

!=============================================================================!
!                         Determiner Morphotactics                            !
!=============================================================================!

LEXICON Determiner-Prefix
Determiner-Stems ;
%[%-sg%]:mo%> Determiner-Stems ;
%[%-cl1%]:mu%> Determiner-Stems ;
%[%-cl5%]:li%> Determiner-Stems ;
%[%-cl5%]:i%> Determiner-Stems ;
%[%-cl6%]:ma%> Determiner-Stems ;
%[%-cl7%]:e%> Determiner-Stems ;
%[%-cl8%]:bi%> Determiner-Stems ;
!%[%-cl10%]:ba%> Determiner-Stems ;

LEXICON Pronouns
ngáí:ngáí PRON-Ngai ; ! "I"
yó:yó PRON-Yo ; ! "You"
yé:yé PRON-Ye ; ! "He/She/It"
ye:ye PRON-Ye ; ! "He/She/It" DIR/LR
bísó:bísó PRON-Biso ; ! "We"
bínó:bínó PRON-Bino ; ! "You" (pl)
bangó:bangó PRON-Bango ; ! "They"
ya% ngáí:ya% ngáí PRON-Pos-Ngai ; ! "Mine, my"
ya% yó:ya% yó PRON-Pos-Yo ; ! "Yours, your"
ya% yé:ya% yé PRON-Pos-Ye ; ! "His, hers, its"
ya% bísó:ya% bísó PRON-Pos-Biso ; ! "Ours, our"
ya% bínó:ya% bínó PRON-Pos-Bino ; ! "Yours, your" (pl)
ya% bangó:ya% bangó PRON-Pos-Bango ; ! "Theirs, their"
yangó:yangó PRON-Yango ; ! Can be both demonstrative and inanimate personal
óyo:óyo PRON-Oyo ; ! "This one"
baóyo:baóyo PRON-Baoyo ;
wâná:wâná PRON-Wana ; ! "That one"
náni:náni PRON-Nani ; ! "Who?"
banáni:banáni PRON-Banani ; ! "Who?" (pl)
níni:níni PRON-Nini ; ! "What?"
elóko% mókó:elóko% mókó PRON-Em  ; ! "Something, one thing, anything"
elóko% nyɔ́nsɔ:elóko% nyɔ́nsɔ PRON-Em; ! "Everything"
songolo:songolo PRON-Em ; ! "Someone" (old Lingala)
elóko% mókó% tɛ́:elóko% mókó% tɛ́ PRON-Em ; ! "Nothing"
elóko% tɛ́:elóko% tɛ́ PRON-Em ; ! "Nothing"
mosúsu:mosúsu PRON-Mosusu ; ! "Others" cl1
basúsu:basúsu PRON-Mosusu ; ! "Others" cl2
ngáí% mókó:ngáí% mókó PRON-Ref-Ngai ; ! "Myself"
yó% mókó:yó% mókó PRON-Ref-Yo ; ! "Yourself"
yé% mókó:yé% mókó PRON-Ref-Ye ; ! "He/She/Itself"
yě% mókó:yě% mókó PRON-Ref-Ye ; ! "He/She/Itself"
bísó% mókó:bísó% mókó PRON-Ref-Biso ; ! "Ourselves"
bínó% mókó:bínó% mókó PRON-Ref-Bino ; ! "Yourselves"
bangó% mókó:bangó% mókó PRON-Ref-Bango ; ! "Themselves"
óyo%<cl1%>%<pl%>:baye PRON-Oyo ; !
óyo%<cl3%>%<sg%>:moye PRON-Oyo ; !
óyo%<cl3%>%<pl%>:miye PRON-Oyo ; !
óyo%<cl5%>%<sg%>:liye PRON-Oyo ; !
óyo%<cl5%>%<pl%>:maye PRON-Oyo ; !
óyo%<cl7%>%<sg%>:eye PRON-Oyo ; !
óyo%<cl7%>%<pl%>:biye PRON-Oyo ; !
óyo%<cl9%>%<pl%>:iye PRON-Oyo ; !
óyo%<cl11%>%<sg%>:loye PRON-Oyo ; !
óyo%<cl14%>%<sg%>:boye PRON-Oyo ; !
yangó%<cl3%>%<sg%>:mwangó PRON-Yango;
yangó%<cl3%>%<pl%>:myangó PRON-Yango ;
yangó%<cl5%>%<sg%>:lyangó PRON-Yango ;
yangó%<cl5%>%<pl%>:mangó PRON-Yango ;
yangó%<cl7%>%<pl%>:byangó PRON-Yango ;
yangó:%<cl11%>%<sg%>lwangó PRON-Yango ;
yangó%<cl14%>%<sg%>:bwangó PRON-Yango ;
